【裁判字號】    99,審易,377
【裁判日期】    990325
【裁判案由】    傷害等
【裁判全文】
臺灣士林地方法院刑事判決             99年度審易字第377號
公  訴  人  臺灣士林地方法院檢察署檢察官
被      告  丙○○
上列被告因傷害等案件，經檢察官聲請簡易判決處刑（98年度偵
字第4905號），本院士林簡易庭認不宜以簡易判決處刑（98年度
士簡字第869 號），暨併案審理（98年度偵字第10700 號），被
告於準備程序中就被訴事實為有罪之陳述，本院裁定改依簡式審
判程序審理，並判決如下：
    主  文
丙○○共同傷害人之身體，處有期徒刑柒月。又共同毀損他人之
物，足生損害於他人，處有期徒刑月。應執行有期徒刑捌月。
    事實及理由
一、本件犯罪事實及證據，除引用檢察官聲請簡易判決處刑書及
    併辦意旨書之記載（如附件聲請簡易判決處刑書及併辦意旨
    書）外，另更正並補充：(一)犯罪事實部分：丙○○前於民國
    97年間，因偽造文書案件，經臺灣板橋地方法院以97年度簡
    字第4111號判決處有期徒刑3 月、3 月，應執行有期徒刑4
    月確定。復於同年間，因詐欺案件，經本院以97年度審易字
    第651 號判決處有期徒刑5 月確定；嗣上開2 案件，經本院
    以98年度聲字第469 號裁定應執行有期徒刑8 月確定，於98
    年6 月19日易科罰金執行完畢（不構成累犯）。起訴書犯罪
    事實欄一第4 行更正為：丙○○與年約19歲之3 名年籍姓名
    不詳之男子，共同基於普通傷害及毀損之犯意聯絡。(二)證據
    部份補充：道路交通事故現場圖1 份。(三)被告黃厚生於本院
    準備程序時之自白核與聲請簡易判決處刑書及併辦意旨書所
    載證據相符，足見被告之自白與事實相符，本件事證明確，
    被告犯行洵堪認定，應依法論科。
二、核被告所為，分別係犯刑法第277 條第1 項之普通傷害罪、
    同法第354 條毀損罪。被告與年約19歲之3 名年籍姓名不詳
    之男子就上開犯行有犯意聯絡及行為分擔，均為共同正犯。
    又被告以一行為同時傷害告訴人甲○○、乙○○，構成2 個
    普通傷害罪名，為想像競合犯，應依刑法第55條之規定，從
    一罪處斷。併案審理之臺灣士林地方法院檢察署98年度偵字
    第10700 號案件與本案起訴之被告及犯罪事實相同，屬同一
    案件，本院自得併為審理。再被告所犯上開2 罪，犯意個別
    ，應分論併罰。爰審酌被告僅因車輛買賣糾紛與被害人甲○
    ○、乙○○發生爭執，即以汽車衝撞被害人甲○○並揪眾以
    木棍毆打被害人等，致被害人等受有如聲請簡易判決處刑書
    所載之不輕之傷害，且毀損被害人甲○○之財物，惡性不輕
    ，被告犯後雖已坦承犯行，然迄今尚未與被害人等達成和解
    等一切情狀，分別量處如主文所示之刑，並定其應執行之刑
    。至被告犯罪所用之棍棒業已丟棄不知去向，此為被告於本
    院審理中陳稱明確，為免執行困難，乃不予宣告沒收，附此
    敘明。
據上論斷，應依刑事訴訟法第452 條、第273 條之1 第1 項，第
299 條第1 項前段，刑法第28條、第277 條第1 項、第354 條、
第55條、第51條第5 款，刑法施行法第1 條之1 第1 項、第2 項
前段，判決如主文。
本案經檢察官江耀民到庭執行職務。
中    華    民    國    99    年    3     月    25    日
                  刑事第一庭法  官  雷雯華
以上正本證明與原本無異。
如不服本判決，應於收受送達後10日內向本院提出上訴書狀（均
須按他造當事人之人數附繕本）。
附錄本案論罪科刑法條全文：
                            書記官  陳麗津
中    華    民    國    99    年    3     月    25    日
刑法第277條第1項：
傷害人之身體或健康者，處3 年以下有期徒刑、拘役或1 千元以
下罰金。
刑法第354條：
毀棄、損壞前二條以外之他人之物或致令不堪用，足以生損害於
公眾或他人者，處2 年以下有期徒刑、拘役或5 百元以下罰金。

司法院資訊處製作；財團法人民間司法改革基金會備份。
